臺灣苗栗地方法院刑事判決　　　　　　　　　　　　　　　九十年度自字第四七號
　　自　訴　人　丁○○○○工業
　　代　表　人　甲○○
　　自訴代理人　常照倫律師
　　　　　　　　江文玉律師
　　被　　 告　 丙○○
右列被告因詐欺案件，經自訴人提起自訴（九十年度自字第四七號），本院判決如左
：
    主  文
丙○○意圖為自己不法之所有，以詐術使人將本人之物交付，處有期徒刑壹年。
    事  實
一、丙○○意圖為自己不法之所有，於民國（下同）八十九年十二月四日向自訴人丁○○○○工業訂購二榔皮皮貨乙批，價值新台幣（下同）四十八萬五千九百七十
    六元整，佯稱必將如期付款，使自訴人陷於錯誤，而由益榮工業之負責人甲○○
    親自出貨至苗栗縣苑里鎮房裡里南房七十五號朝陽興業有限公司，由朝陽公司會
    計邱麗鸞小姐收貨，並由被告丙○○當場開立支票二紙，即：（一）以丙○○為
    發票人，台北市第一信用合作社為付款人，支票號碼為ＫＬ0000000，面
    額三十萬三千二百七十六元；（二）以丙○○為發票人，台北市第一信用合作社
    為付款人，票號：ＫＬ0000000，面額一十八萬二千七百元之支票二紙，
    交由甲○○收受，用以作為支付二榔皮之貨款。惟自訴人屆期提示票據，支票均
    遭退票而未獲兌現，經自訴人之負責人函告被告退票事宜，被告對上揭債務亦不
    予置理，自訴人始知受騙。
二、案經自訴人提起自訴。
    理  由
一、訊之被告丙○○固坦承向自訴人訂購二榔皮皮貨乙批及簽發支票二紙交付自訴人
    等情，唯矢口否認有自訴人所指詐欺犯行，並辯稱：該批皮貨係伊代為訂貨的，
    事實上是第三人即朝陽興業有限公司老闆乙○○要買的，因林某當時不方便開票
    而向伊借用支票，貨是林某拿走的與伊無關，伊是被冤枉的云云。
二、經查，本件係由被告出面向自訴人訂貨，並由被告簽發其本人之支票支付予自訴
    人，業据自訴人具狀陳述明確，且有系爭支票影本二紙附卷可查，被告亦承認由
    其向自訴人訂貨及簽發支票等情，証人乙○○即朝陽興業有限公司之負責人到庭
    証陳：該批貨是被告向自訴人買的，與他無關，過去他常向自訴人買貨，不是因
    為公司不方便才開被告之支票，而是被告為還欠公司的錢，才以貨扺債，被告計
    欠其一百一十萬元左右，九十年一月間開始跳票等語；次查，被告僅在朝陽興業
    有限公司擔任業務員，衡之常情，公司對外交易應與之無關，不可能由其代為簽
    發支票，証人乙○○之証詞應屬可信，被告所辯各節，應係事後圖卸之詞，其顯
    有詐欺之意圖甚明，上開犯行堪以認定。
三、核被告所為，係犯刑法第三百三十九條第一項之詐欺罪；爰審酌被告之素行、犯
    罪之動機、目的、手段、犯後仍無悔意未能與自訴人達成民事和解等一切犯罪情
    狀，量處如主文所示之刑，以資懲儆。
據上論斷，應依刑事訴訟法第三百四十三條、第二百九十九條第一項前段，判決如主
文。
中    華    民    國    九十一      年    十一      月    二十八    日
                                     台灣苗栗地方法院刑事第一庭
                                           法  官  林  誌  誠
右正本證明與原本無異。
如不服本判決，應於送達後十日內向本院提出上訴狀(須附繕本)，上訴於台灣高等
法院台中分院。
                                           書記官  李  達  成
中    華    民    國    九十一      年    十一      月    二十八    日
